臺灣基隆地方法院民事判決
109年度基簡字第1449號
原      告  新安東京海上產物保險股份有限公司

法定代理人  陳忠鏗  
訴訟代理人  謝京燁  
被      告  黃辰淦  


上列當事人間請求損害賠償事件，本院於民國110年1月28日言詞
辯論終結，判決如下：
    主 　　 文
被告應給付原告新臺幣參萬捌仟參佰伍拾伍元，及自民國一百一
十年一月二十日起至清償日止，按週年利率百分之五計算之利息
。
原告其餘之訴駁回。
訴訟費用新臺幣壹仟壹佰壹拾元，由被告負擔新臺幣參佰玖拾肆
元，餘由原告負擔。
本判決原告勝訴部分得假執行；但被告如以新臺幣參萬捌仟參佰
伍拾伍元為原告預供擔保，得免為假執行。
    事實及理由
一、被告經合法通知，未於言詞辯論期日到場，核無民事訴訟法
    第386條所列各款情形，爰依同法第436條第2項、第385條第
    1項前段規定，准原告之聲請，由其一造辯論而為判決。
二、原告起訴主張：被告於民國108年11月21日19時30分左右，
    駕駛車牌號碼000-0000號自用小客車（下稱系爭A車），於
    新北市瑞芳區中正路停車場，因未注意車前狀況，而撞及原
    告所承保、訴外人吳彩梅所有，停放於停車格之車牌號碼00
    0-0000號自用小客車（下稱系爭B車），致系爭B車受有損害
    ，原告依約賠付維修費用新臺幣（下同）108,038元（含工
    資10,395元、零件82,334元、烤漆15,309元）後，即依保險
    法第53條規定取得代位求償權，為此依保險法第53條、民法
    第184條第1項前段、第191條之2、第196條規定請求被告負
    損害賠償責任等語。並聲明：被告應給付原告108,038元及
    自起訴狀繕本送達翌日起至清償日止，按週年利率5%計算之
    利息。
三、被告經合法通知，未於言詞辯論期日到場，亦未提出書狀為
    任何聲明或陳述。　　
四、原告主張之上開事實，業據提出行車執照、汽車受損照片、
    保險估價單、統一發票、車輛維修保險賠款付承修廠商同意
    書等件影本為證，且經本院職權向新北市政府警察局瑞芳分
    局調閱本件交通事故資料，被告於108年11月21日19時30分
    左右，在新北市瑞芳區中正路停車場內，因未注意車前狀況
    ，駕駛系爭A車右轉時，擦撞停車之系爭B車，造成系爭B車
    左前車頭保險桿受損等情，有新北市政府警察局瑞芳分局10
    9年12月16日新北警瑞交字第1093677700號函附職務報告書
    、員警工作紀錄簿附卷可憑，而被告經合法通知，無正當理
    由，未於言詞辯論期日到庭，復未提出書狀作何聲明或陳述
    以供審酌，應認原告之主張為真實。
五、按汽車行駛時，駕駛人應注意車前狀況及兩車並行之間隔，
    並隨時採取必要之安全措施，道路交通安全規則第94條第3
    項前段定有明文。次按因故意或過失，不法侵害他人之權利
    者，負損害賠償責任；汽車、機車或其他非依軌道行駛之動
    力車輛，在使用中加損害於他人者，駕駛人應賠償因此所生
    之損害，但於防止損害之發生，已盡相當之注意者，不在此
    限；又被保險人因保險人應負保險責任之損失發生，而對於
    第三人有損失賠償請求權者，保險人得於給付賠償金額後，
    代位行使被保險人對於第三人之請求權；但其所請求之數額
    ，以不逾賠償金額為限；民法第184條第1項前段、第191條
    之2、保險法第53條第1項亦均有規定。被告於上開時間、地
    點駕駛系爭A車未注意車前狀況及保持安全距離，碰撞停車
    之系爭B車，致系爭B車損壞，對本件事故之發生自有過失，
    且被告之過失行為與原告承保之系爭B車所受損害間有相當
    因果關係，自應負損害賠償責任，原告已依保險契約給付系
    爭B車之修復費用，自得依上開法律規定代位行使對被告之
    損害賠償請求權。
六、另按負損害賠償責任者，除法律另有規定或契約另有訂定外
    ，應回復他方損害發生前之原狀；第1項情形，債權人得請
    求支付回復原狀所必要之費用，以代回復原狀，民法第213
    條第1項、第3項定有明文。但修理材料以新品換舊品，應予
    折舊（最高法院77年度第9次民事庭會議決議㈠參照）。查系
    爭B車為104年11月5日領照，有行車執照在卷足憑，至108年
    11月21日事故受損時止，依營利事業所得稅查核準則第95條
    第6款規定：「固定資產提列折舊採用定率遞減法者，以一
    年為計算單位，其使用期間未滿一年者，按實際使用之月數
    相當於全年之比例計算之，不滿一月者，以月計」之方法計
    算結果，使用之時間應以4年1月計，其汽車及附加零件已有
    折舊，原告對於計算折舊並不爭執，應將折舊部分予以扣除
    。本院依行政院所頒固定資產耐用年數表及固定資產折舊率
    之規定，自用小客車之耐用年數為5年，依定率遞減法每年
    折舊千分之369，系爭B車之零件費用為82,334元，有原告所
    提估價單為憑，依上開標準計算折舊額為69,683元【計算式
    ：①82,334元×0.369＝30,381元，②（82,334元－30,381元）×0
    .369＝19,171元，③（82,334元－30,381元－19,171元）×0.369
    ＝12,097元，④（82,334元－30,381元－19,171元－12,097元）×
    0.369＝7,633元，⑤（82,334元－30,381元－19,171元－12,097
    元－7,633元）×0.369×1/12年＝401元，①＋②＋③＋④＋⑤＝69,683元
    ，元以下四捨五入，以下同】扣除折舊額後，原告所得請求
    之材料費用為12,651元【計算式：82,334元－69,683元＝12,6
    51元】加上不應折舊之工資 10,395元、烤漆15,309元，則
    修復系爭B車之必要費用應為38,355元。
七、從而，原告基於侵權行為及代位求償之法律關係，請求被告
    給付38,355元，及自起訴狀繕本送達翌日即110年1月20日起
    至清償日止，按週年利率5%計算之利息，為有理由，應予准
    許；逾上開範圍之請求，於法無據，應予駁回。
八、本件係民事訴訟法第427條第1項所定之標的金額50,000元以
    下之財產權訴訟，本院為被告敗訴判決部分，應依職權宣告
    假執行，並依同法第392條第2項規定，依職權宣告被告預供
    擔保，得免為假執行。
九、本件訴訟費用1,110元，依兩造勝敗比例，由被告負擔394元
    （計算式：1,110元×38,355/108,038＝394元），餘由原告負
    擔。
十、結論：本件原告之訴為一部有理由，一部無理由，依民事訴
    訟法第436條第2項、第385條第1項前段、第79條、第87條第
    1項、第389條第1項第3款、第392條第2項，判決如主文。
中　　華　　民　　國　　110 　年　　 2 　　月　　9  　日
                  基隆簡易庭法  官　陳湘琳　　　　　
以上正本係照原本作成。
對於本件判決如有不服，應於收受送達後20日內向本院提出上訴
書狀，上訴於本院合議庭，並按他造當事人之人數附具繕本。如
委任律師提起上訴者，應一併繳納上訴審裁判費。
中　　華　　民　　國　　110 　年　　2 　　月　　9 　　日
                            書記官　林亭如